【裁判字號】    97,易,1066
【裁判日期】    970704
【裁判案由】    竊盜
【裁判全文】
臺灣彰化地方法院刑事判決              97年度易字第1066號
公  訴  人  臺灣彰化地方法院檢察署檢察官
被      告  乙○○
上列被告因竊盜案件，經檢察官聲請簡易判決處刑（97年度偵字
第2573號），本院北斗簡易庭認為不宜逕以簡易判決處刑，移由
本院刑事庭改依通常程序審理判決如下：
    主  文
乙○○竊盜，處拘役拾日，如易科罰金，以新台幣壹仟元折算
壹日。
    事  實
一、乙○○曾於民國（下同）94年間，因犯公共危險等案件，經
    本院於94年10月31日以94年度交訴字第22號判決判處有期徒
    刑10月及4 月，應執行有期徒刑1 年，緩刑5 年，於94年11
    月28日確定，現仍於緩刑期間內。竟猶不思悔改，於97年3
    月14日下午3 時許，騎乘車號KRZ-811 號機車，途經彰化縣
    北斗鎮○○路○ 段636 號建物旁之空地，見三大有線電視股
    份有限公司（下稱三大有線電視公司）所有之光纖電纜線3
    綑（計約22公斤，價值約新台幣【下同】2200元）置放於該
    處，無人看管，竟意圖為自己不法之所有，徒手將上開電纜
    線搬運至其機車踏板上而竊取之，得手後趁機逃逸。嗣於同
    日下午3 時10分許，騎乘上開機車行經彰化縣北斗鎮○○里
    ○○路上之「聯裕加油站」前100 公尺處，為巡邏員警發覺
    形跡可疑，經攔檢盤查，乃查知上情，並當場扣得光纖電纜
    線3 綑（業經三大有線電視公司人員甲○○領回）。
二、案經彰化縣警察局北斗分局報請臺灣彰化地方法院檢察署檢
    察官偵查起訴。
    理  由
一、訊據被告乙○○固不否認於上揭時、地拿取光纖電纜線3 綑
    之情，惟矢口否認有何竊盜之情事，其辯稱：伊以為那是沒
    有人要的東西等語。經查：上揭光纖電纜線係整齊的綑成一
    卷放置於竊案現場之空地上，且竊案現場之空地上並無其餘
    之廢棄物品，3 、5 公尺處即有住家，有竊案現場照片2 紙
    在卷可稽，是由上開竊取物品之狀況、竊案現場附近之情形
    ，在客觀情狀上實難認定上開光纖電纜線確實係他人拋棄不
    要之物。況證人即三大有線電視公司職員甲○○於本院審理
    時結證稱：系爭失竊之電纜線是三大有限公司架設於電纜線
    路架上之備用電纜線，可能是因路面行經之車輛高度太高，
    將上開備用電纜線鉤住而掉落，因掉落之電纜線還有每公斤
    100 元之價值，故公司得知後都會通知工程人員將掉落之電
    纜線取回，故並非本公司拋棄的東西，本件在調解時會說系
    爭光纖電纜線不具經濟價值，是因為公司考量到被告之經濟
    狀況不好，不想與他追究才會這樣說等語，益見上開光纖電
    纜線屬於有經濟價值之物，且尚未經所有人三大有限公司拋
    棄其所有權至明，是被告上開所辯，實無足採。此外，復有
    贓物認領保管單1 紙在卷可稽，本件事證明確，被告上開竊
    盜之犯行堪以認定。
二、核被告乙○○所為，係犯刑法第320 條第1 項之竊盜罪。爰
    審酌被告本即以撿拾破爛維生，其所竊得之光纖電纜線之價
    值為2200元，尚非甚高，且被告已與被害人三大有限公司調
    解成立，取得被害人之原諒，暨其犯罪之手段尚屬平和，惟
    其犯後矢口否認犯行，態度非佳等一切情狀，量處如主文所
    示之刑，並諭知易科罰金之折算標準。
據上論斷，應依刑事訴訟法第452 條、第299 條第1 項前段，刑
法第320 條第1 項、第41條第1 項前段，刑法施行法第1 條之1
第1 項、第2 項前段，判決如主文。
本案經檢察官張聖傳到庭執行職務。
中    華    民    國    97    年    7     月    4     日
                       刑事第二庭    法   官  黃齡玉
以上正本證明與原本無異。
如不服本判決，應於判決送達後10日內，向本院提出上訴書狀，
上訴書狀應「敘述具體上訴理由」，並按他造當事人之人數附繕
本。「切勿逕送上級法院」。
告訴人或被害人對於判決如有不服具備理由請求檢察官上訴者，
其上訴期間之計算係以檢察官收受判決正本之日期為準。
中    華    民    國    97    年    7     月    4     日
                                      書記官  林嘉賢
中華民國刑法第320條
（普通竊盜罪、竊佔罪）
意圖為自己或第三人不法之所有，而竊取他人之動產者，為竊盜
罪，處 5 年以下有期徒刑、拘役或 5 百元以下罰金。
意圖為自己或第三人不法之利益，而竊佔他人之不動產者，依前
項之規定處斷。
前二項之未遂犯罰之。
中華民國刑法第321條
（加重竊盜罪）
犯竊盜罪而有左列情形之一者，處六月以上、五年以下有期徒刑
：
一、於夜間侵入住宅或有人居住之建築物、船艦或隱匿其內而犯
    之者。
二、毀越門扇、牆垣或其他安全設備而犯之者。
三、攜帶兇器而犯之者。
四、結夥三人以上而犯之者。
五、乘火災、水災或其他災害之際而犯之者。
六、在車站或埠頭而犯之者。
前項之未遂犯罰之。


司法院資訊處製作；財團法人民間司法改革基金會備份。
